臺灣高等法院刑事判決　　　　　　　 100年度上訴字第2753號
上　訴　人
即　被　告　李正之
上列上訴人因毒品危害防制條例案件，不服臺灣士林地方法院
100年度審訴字第379號，中華民國100年7月25日第一審判決（起
訴案號：臺灣士林地方法院檢察署100年度毒偵字第842號），提
起上訴，本院判決如下：
    主  文
上訴駁回。
    事實及理由
一、本案經本院審理結果，認第一審以上訴人即被告李正之犯毒
    品危害防制條例第10條第1項之施用第一級毒品及同條第2項
    之施用第二級毒品罪。被告同時施用第一、二級毒品，係一
    行為觸犯上開2 罪名，屬想像競合犯，應依刑法第55條之規
    定，從較重之施用第一級毒品罪處論，又被告前有犯罪並執
    行完畢，本案構成累犯，而判處有期徒刑7 月，並諭知沒收
    ，認事用法及量刑均無不當，應予維持，並引用第一審判決
    書記載之事實、證據及理由（如附件）。
二、被告上訴意旨略以：被告於原審審理時雖自承於100年4月21
    日回溯至某時施用毒品，或有稱施用海洛因及安非他命之情
    形，但被告之前之陳述，均僅供認施用安非他命而已，至於
    審判期日也僅是陳稱「或有混雜施用」，但事實上因事隔日
    久，被告已無法分辨記憶，而原審徒然以採尿結果即認定被
    告有施用海洛因，顯有不當云云。本院查：原審基於同一事
    證，認被告以一行為同時施用第一級毒品及第二級毒品，係
    一行為同時觸犯毒品危害防制條例第10條第1項、第2項之罪
    ，依想像競合犯從一重處斷，論以施用第一級毒品之罪，適
    用毒品危害防制條例第10條第1項、第2項及同條例第18條第
    1項前段，刑法第11條、第47條第1項、第55條規定，並審酌
    被告曾因施用毒品案件經觀察勒戒、強制戒治、起訴及判刑
    ，甫因施用毒品案件於99年間入監執行完畢後，復再犯本件
    之犯行，顯見其定力不足，易受外界影響，惟其犯罪後尚知
    坦承犯行，態度良好，及其施用毒品僅戕害己身健康，尚未
    對社會造成實質危害，暨其品性、生活狀況、智識程度等一
    切情狀，量處有期徒刑7 月，並宣告沒收銷燬扣案毒品安非
    他命1 包。經核原審判決之認事用法，尚無構成撤銷理由之
    違誤。被告上訴意旨否認施用第一級毒品海洛因，辯稱其在
    原審審理時雖供承有施用第一級毒品海洛因，但該陳述係依
    憑模糊之印象，自難僅憑尿液檢驗結果即斷定被告確有一行
    為同時施用第一級毒品海洛因及第二級毒品安非他命云云，
    查被告於原審準備程序時，供稱「 (問：對檢察官起訴之犯
    罪事實有何意見？) 我承認檢察官起訴的犯罪事實，我認罪
    」等語(見原審卷第30頁反面)，在原審審判期日時，復供稱
    「我承認檢察官起訴的犯罪事實，我認罪。我是採尿前幾天
    施用，時間已經忘記了，地點是在玉成公園廁所，海洛因、
    安非他命同時摻入一起是用鋁箔紙燒烤施用」等語 (見原審
    卷第33 頁反面)，被告對同時施用第一級毒品及第二級毒品
    犯行，坦然認罪，毫無依憑模糊印象陳述之情狀，再者，被
    告之自白，與被告尿液檢體，經檢驗結果相符，並有扣案毒
    品安非他命一包可資佐證，被告之自白足堪採信，被告提起
    本件上訴後翻供，否認犯施用第一級毒品海洛因犯行，顯與
    卷證不符，自無理由。經核原審認事用法並無違誤。被告在
    原審自白，提起本件上訴後翻供，然無法提出足以說服本院
    並符合刑事訴訟法之證據供本院審酌，核無理由，應予駁回
    。
三、被告經合法傳喚，無正當理由不到庭，爰不待其陳述逕行判
    決。據上論結，應依刑事訴訟法第373條、第368條、第371
    條，判決如主文。
本案經檢察官壽勤偉到庭執行職務。
中    華    民    國   100    年    11    月    15    日
                  刑事第六庭  審判長法  官  邱同印
                                    法  官  郭豫珍
                                    法  官  黃惠敏
以上正本證明與原本無異。
如不服本判決，應於收受送達後10日內向本院提出上訴書狀，其
未敘述上訴之理由者並得於提起上訴後10日內向本院補提理由書
（均須按他造當事人之人數附繕本）「切勿逕送上級法院」。
                                    書記官  陳豪達
中    華    民    國   100    年    11    月    17    日
附件：
臺灣士林地方法院刑事判決            100年度審訴字第379號
公  訴  人  臺灣士林地方法院檢察署檢察官
被      告  李正之  男  33歲(民國○○年○○月○○日生)
                    住臺北市○○區○○路71號5樓
                     (另案於法務部矯正署臺北監獄執行中)
                    身分證統一編號：Ｚ000000000號
上列被告因違反毒品危害防制條例案件，經檢察官提起公訴（10
0 年度毒偵字第842 號），被告於準備程序中就被訴事實為有罪
之陳述，本院合議庭裁定由受命法官改依簡式審判程序審理，並
判決如下：
    主  文
李正之施用第一級毒品，累犯，處有期徒刑柒月，扣案之第二級
毒品甲基安非他命壹包（驗餘淨重零點零玖貳捌公克）沒收銷燬
。
   事實及理由
一、本件犯罪事實、證據，均引用檢察官起訴書（如附件）之記
    載外，另犯罪事實更正及證據部分補充如下：
  1.犯罪事實部分更正：被告於民國100 年4 月21日6 時30分為
    警採尿往前回溯120 小時內某時，在臺北市南港區玉成公園
    廁所內，將甲基安非他命及海洛因同時放置於鋁箔紙上燃燒
    吸食其煙霧方式，同時施用第一級毒品海洛因及第二級毒品
    甲基安非他命1 次。
  2.證據部分補充：被告於本院調查時所為自白（本院民國100
    年7 月14日準備程序筆錄第2 頁及審判筆錄第1 至第4 頁參
    照）。
二、核被告所為，係犯毒品危害防制條例第10條第1 項之施用第
    一級毒品罪及同條第2 項之施用第二級毒品罪。其施用前之
    持有海洛因、甲基安非他命之低度行為，各為施用第一級毒
    品及施用第二級毒品之高度行為所吸收，均不另論罪。再查
    海洛因可以吞食，溶解於水中飲用，或注射到血管裡之皮下
    注射方式，燃燒產生煙霧鼻吸或口吸，且時下一般流行之濫
    用方式均為靜脈注射，而甲基安非他命有類似冰糖之片狀結
    晶，結晶極易溶於水及酒精，一般濫用方式為經口鼻煙吸及
    注射，為本院職務上所知之事項，並有行政院衛生署管制藥
    品管理局所印製之常見濫用藥物分類圖鑑所載海洛因、安非
    他命均可以注射方式濫用之資料1 份附卷可參。雖海洛因係
    中樞神經抑制劑，而安非他命乃中樞神經興奮劑，兩者藥性
    相反，然理論上既可摻在一起以燃燒方式吸食，並無大礙，
    且濫用藥物施用毒品者，本來就有不按常規使用藥物之傾向
    ，甚者渠等主觀上可能會認為將兩種藥物混合使用當可增加
    藥性，是被告自白同時施用第一級毒品海洛因及第二級毒品
    甲基安非他命，應認與事實相符，而可採信，上開事實應可
    認定。又被告同時施用第一、二級毒品，係1 行為同時觸犯
    上開2 罪名，屬想像競合犯，應依刑法第55條之規定，從較
    重之施用第一級毒品罪處斷。公訴意旨認為被告所犯前開2
    罪係屬犯意各別、行為互異之數罪，容有未洽，應予更正。
    又被告有如起訴書犯罪事實欄所示前科紀錄，經判處有期徒
    刑確定並執行完畢，其於5 年內再犯有期徒刑之本罪，為累
    犯，應依刑法第47條第1 項之規定加重其刑。
三、爰審酌被告曾因施用毒品案件經觀察勒戒、強制戒治、起訴
    及判刑，甫因施用毒品案件於99年間入監執行完畢後，復再
    犯本件之犯行，顯見其定力不足，易受外界影響，惟其犯罪
    後尚知坦承犯行，態度良好，及其施用毒品僅戕害己身健康
    ，尚未對社會造成實質危害，暨其品性、生活狀況、智識程
    度等一切情狀，量處如主文所示之刑，以示警儆。又扣案之
    甲基安非他命1 包，驗餘淨重0.0928公克，為查獲之第二級
    毒品，不問屬於被告與否，應依毒品危害防制條例第18條第
    1 項前段之規定宣告沒收銷燬。
四、據上論斷，應依刑事訴訟法第273 條之1 第1 項、第299 條
    第1項 前段、第310 條之2 、第454 條第2 項，毒品危害防
    制條例第10條第1 項、第2 項、第18條第1 項前段，刑法第
    11條、第47 條 第1 項、第55條，判決如主文。
五、本案經檢察官曾勁元到庭執行職務。
中    華    民    國    100    年    7    月    25    日
                      刑事第一庭法  官  王沛雷
以上正本證明與原本無異。
如不服本判決應於收受判決後10日內向本院提出上訴書狀，並應
敘述具體理由；其未敘述上訴之理由者，應於上訴期間屆滿後20
日內向本院補提理由書（均須按他造當事人之人數附繕本），切
勿逕送上級法院。
                                書記官  吳尚文
中    華    民    國    100    年    7    月    27    日
附錄論罪科刑法條：
毒品危害防制條例第10條
施用第一級毒品者，處6月以上5年以下有期徒刑。
施用第二級毒品者，處3年以下有期徒刑。